【裁判字號】    97,交聲,1487
【裁判日期】    970729
【裁判案由】    違反道路交通管理處罰條例聲明異議
【裁判全文】
臺灣臺北地方法院交通事件裁定        97年度交聲字第1487號
原處分機關  臺北市交通事件裁決所
受處分人    甲○○
上列異議人即受處分人因違反道路交通管理處罰條例案件，對於
臺北市交通事件裁決所於中華民國97年5 月26日所為之處分（原
處分案號：北市裁二字第裁22－AN0000000 號），聲明異議，本
院裁定如下：
    主  文
異議駁回。
    理  由
一、按交岔路口、公共汽車招呼站10公尺內、消防栓、消防車出
    入口5 公尺內不得臨時停車；且禁止臨時停車處所不得停車
    ，道路交通安全規則第111條第1 項第2 款、第112條第1 項
    第1 款，分別定有明文。又按汽車駕駛人在禁止臨時停車處
    所停車者，處新臺幣（下同）600 元以上1,200 元以下罰鍰
    ，道路交通管理處罰條例第56條第1 項第1 款復有明定。
二、本件異議人即受處分人甲○○所有，車牌號碼為T7－5326號
    之自用一般小客車，於民國97年4 月9 日下午15時55分許，
    停放在臺北市○○街60巷之巷道，經臺北市政府警察局大安
    分局臥龍街派出所員警陳衍雲以受處分人之上開車輛有「在
    交叉路口10公尺內停車」之違規事實，依違反道路交通管理
    處罰條例第56條第1 項第1 款之規定，逕行掣單舉發。受處
    分人於舉發通知單上所載應到案日期前向臺北市交通事件裁
    決所提出申訴，經原舉發單位調查結果，認受處分人之違規
    事實明確，原處分機關則以受處分人有「在禁止臨時停車處
    所停車」之違規事實，依違反道路交通管理處罰條例第56條
    第1 項第1 款規定，裁處受處分人罰鍰900 元。
三、聲明異議意旨略以：受處分人停車之處所為L 形單行道，並
    非交叉路口云云。經查：受處分人所有之上開車輛，於前揭
    時間停放在上述地點之事實，為受處分人所自承，並有臺北
    市政府警察局大安分局97年5 月20日北市警安分交字第0973
    1406800 號書函、97年6 月25日北市警安分交字第09731876
    200 號函及採證照片2 張等件附卷可稽（見本院卷第14頁至
    15頁、第22頁至第24頁），雖受處分人辯稱：停車處所非在
    交岔路口10公尺內云云，惟依據道路交通管理處罰條例第3
    條第1 款之規定，「道路，係指公路、街道、巷衖、廣場、
    騎樓、走廊或其他供公眾通行之地方」；次依交通部路政司
    68年11月18日路臺監字第9093號函釋：「道路交通管理處罰
    條例第3 條第1 款有關道路之釋意，其所指之交岔路口，應
    包括巷道在內」，及依道路交通管理處罰條例第55條規定：
    「在交叉路口10公尺內，不得臨時停車」，是可知上開規定
    對交叉路口之型態，並未加以區分，亦即未將「巷道」與其
    鄰近之道路系統交叉路口之道路予以排除，另參凡交叉路口
    10公尺處均係屬「道路」等情，亦經交通部於86年2 月4 日
    交路（86）字第010606號函釋足憑，而由上開舉發照片以觀
    ，本件受處分人停放車輛之位置，是在臺北市○○街60巷之
    巷道交匯處，揆諸上開規定及函釋意旨，顯應認受處分人係
    在交叉路口之10公尺內違規停車無訛。此外，不論上開路口
    是否劃有禁止臨時停車標線，受處分人停車時，本應避免於
    巷道等容易阻礙交通或影響消防安全之處所停車，更何況禁
    止臨時停車標線之設置僅係為加強提醒用路人注意而已。從
    而，受處分人辯稱未在交叉路口10公尺內停車云云，要難信
    實，故本件事證明確，受處分人之違規行為應堪認定。
四、綜上所述，受處分人確有於前揭時日在禁止臨時停車處所停
    車之違規行為。從而，原處分機關依道路交通管理處罰條例
    第56條第1 項第1 款規定，裁處受處分人罰鍰900 元，依法
    核無違誤，是本件受處分人之異議為無理由，自應將其異議
    駁回。
五、據上論斷，應依道路交通案件處理辦法第19條，裁定如主文
    。
中    華    民    國    97    年     7    月    29    日
                  交通法庭    法  官  葉力旗
上正本證明與原本無異。
如不服本裁定，應於裁定送達後5日內向本院提出抗告狀。
                              書記官  林碧華
中    華    民    國    97    年    7   月    29   日


司法院資訊處製作；財團法人民間司法改革基金會備份。
